臺灣新竹地方法院刑事判決
111年度訴字第813號
公  訴  人  臺灣新竹地方檢察署檢察官
被      告  許凱閎




上列被告因違反廢棄物清理法案件，經檢察官提起公訴（111年
度偵字第7370號，第9458號），於本院準備程序進行中，被告就
被訴事實為有罪之陳述，經合議庭裁定由受命法官獨任進行簡式
審判程序，判決如下：
    主  文
許凱閎共同犯廢棄物清理法第四十六條第四款之非法清除廢棄物
罪，處有期徒刑壹年；又共同犯廢棄物清理法第四十六條第四款
之非法清除廢棄物罪，處有期徒刑壹年貳月。應執行有期徒刑壹
年陸月。
未扣案之犯罪所得新臺幣肆仟元，沒收，於全部或一部不能沒收
或不宜執行沒收時，追徵其價額。
    事實及理由
一、本件犯罪事實及證據，除引用起訴書之記載外（詳附件）。
    另補充更正如下：犯罪事實部分，起訴書犯罪事實欄二第2
    行「100年11月25日」之記載，應更正為「110年11月25日」
    ；證據部分補充「被告於本院準備程序及審理時之自白」（
    見本院卷第48頁、第53頁）。
二、論罪科刑：
　㈠廢棄物清理法第46條第1項第4款所稱「貯存」，係指事業廢
    棄物於清除、處理前，放置於特定地或貯存容器、設施內之
    行為。所謂「清除」，乃指廢棄物之收集、運輸行為。而所
    謂「處理」，包括①中間處理：即最終處置前，以物理、化
    學、生物、熱處理或其他處理方法，改變其物理、化學、生
    物特性或成分，達成分離、減積、去毒、固化或安定之行為
    ；②最終處置：指衛生掩埋、封閉掩埋、安定掩埋或海洋棄
    置廢棄物之行為；③再利用：指事業機構產生之事業廢棄物
    自行販賣、轉讓或委託作為原料、材料、填土或其他經中央
    主管機關認定之用途行為（參見事業廢棄物貯存清除處理方
    法及設施標準第2條第1至3款之名詞定義、最高法院93年度
    台上字第2401號判決意旨）。經查，被告未領有廢棄物清除
    許可文件，依法不得從事一般事業廢棄物之清除、處理業務
    ，仍在網路上張貼可代為清除廢棄物之廣告，並於接單後，
    委請真實姓名年籍不詳之成年男子及共犯陳昱豪，分別將附
    件犯罪事實欄所示之廢棄物，載運至土地上棄置，是其所為
    已該當上開廢棄物清理法所指之「清除」行為。
　㈡核被告就附件犯罪事實欄一、二所為，均係犯廢棄物清理法
    第46條第4款前段之非法清除廢棄物罪。被告就附件犯罪事
    實欄一與真實姓名年籍不詳之成年男子間，就附件犯罪事實
    欄二與共犯陳昱豪間，分別具犯意聯絡及行為分擔，均應論
    以共同正犯。被告就上開2次犯行，分別利用不知情之林豐
    盛及陳勝宏，出名向租賃公司租賃小貨車，均為間接正犯。
  ㈢爰以行為人之責任為基礎，審酌被告明知未經主管機關許可
    或領有許可文件，仍非法清除廢棄物，所為實屬不該；且被
    告亦有因違反廢棄物清理法案件，而遭法院並入監執行之刑
    事前案紀錄，有臺灣高等法院被告前案紀錄表在卷可佐，足
    認被告素行非佳；惟念及被告犯後皆坦承犯行，複衡諸被告
    之犯罪之動機、目的、手段與其自述大學畢業之智識程度、
    入監前從事拆除工程，且有身心障礙之家人需其照顧之家庭
    經濟及生活狀況、犯罪所生之損害等一切情狀，量處如主文
    第1項所示之刑，並定其應執行刑。
三、沒收：　　　　
　  又被告為本案犯行，每次從中抽成新臺幣（下同）2,000元
    報酬乙節，為其供述在卷（見111偵7370卷第94頁），是本
    案被告犯罪所得共為4,000元，自應依刑法第38條之1第1項
    前段、第3項規定諭知沒收，於全部或一部不能沒收或不宜
    執行沒收時，追徵其價額。　　
據上論斷，應依刑事訴訟法第第273條之1第1項、第299條第1項
前段、第310條之2、第454條第2項，判決如主文。
本案經檢察官林李嘉提起公訴，經檢察官陳昭德到庭執行職務。
中　　華　　民　　國　　111 　年　　12　　月　　8 　　日
                  刑事第一庭  法　官　華澹寧
以上正本證明與原本無異。　　　　　　　　　
如不服本判決應於收受判決後20日內向本院提出上訴書狀，並應
敘述具體理由。其未敘述上訴理由者，應於上訴期間屆滿後20日
內向本院補提理由書(均須按他造當事人之人數附繕本)「切勿逕
送上級法院」。
中　　華　　民　　國　　111 　年　　12　　月　　8 　　日
                              書記官  吳羽君
附錄本案論罪科刑法條全文：
廢棄物清理法第46條第4款
有下列情形之一者，處 1 年以上 5 年以下有期徒刑，得併科新
臺幣 1 千 5 百萬元以下罰金：
四、未依第 41 條第 1 項規定領有廢棄物清除、處理許可文件
    ，從事廢棄物貯存、清除、處理，或未依廢棄物清除、處理
    許可文件內容貯存、清除、處理廢棄物。
（附件）
臺灣新竹地方檢察署檢察官起訴書
                                     111年度偵字第7370號
111年度偵字第9458號
　　被      告　許凱閎　
上列被告因違反廢棄物清理法案件，業經偵查終結，認應提起公
訴，茲將犯罪事實及證據並所犯法條分敘如下：
　　　　　　犯罪事實
一、許凱閎未領有清除、處理廢棄物許可文件，仍請託不知情之
    林豐盛（另為不起訴處分）於民國110年9月23日，向金吉利
    貨車租賃有限公司租用車號000-0000號小貨車載運廢棄物，
    並在網路上以「許英超」之名義，刊登可代為清除廢棄物之
    廣告。江硯程因家中有廢磁磚、廢石塊、廢木版等裝潢廢棄
    物需要清除，看見許凱閎刊登之廣告後，誤認為合法之清除
    廢棄物業者，而於110年10月12日10時許，在其位於臺中市○
    ○區○○路000巷00號住處，以新臺幣（下同）7,000元之代價
    ，將上開裝潢廢棄物委託許凱閎清除，許凱閎則駕駛車號00
    0-0000號小貨車將上開裝潢廢棄物搬運上車。許凱閎與姓名
    年籍不詳之人士基於犯意之聯絡，由該姓名年籍不詳之人士
    於翌日即同月13日15時40分許，駕駛車號000-0000號小貨車
    載運上開裝潢廢棄物，至韋勝工程有限公司承租之新竹縣○○
    鄉○○段000地號建築工地，將上開裝潢廢棄物傾倒在該建築
    工地上，許凱閎所收取之7,000元，由許凱閎抽取2,000元後
    ，餘歸該姓名年籍不詳之人士所有。嗣經該工地監工劉純秀
    發現而報警處理，經警發現廢棄物中有江硯程家人之單據而
    循線查獲（本署111年度偵字第9458號）。
二、許凱閎與陳昱豪（另行通緝）共同基於違反廢棄物清理法犯
    意之聯絡，由陳昱豪於100年11月25日，以工地須要用到貨
    車，但因無駕照無法租車之理由，請託不知情之陳勝宏（另
    為不起訴處分），以陳勝宏之名義向旺隆汽車商行租用車號
    000-0000號小貨車，由陳昱豪、許凱閎共同支付租金，及向
    陳勝宏支付借用名義租車之費用。許凱閎、陳昱豪租得車號
    000-0000號小貨車後，由許凱閎以7,000元之價格，接受姓
    名年籍不詳之人士之委託清除廢木門、廢木頭、廢混凝土塊
    、廢磚塊、廢磁磚及其他生活廢棄物，由陳昱豪於110年12
    月3日1時47分許（以監視錄影畫面時間為準）駕駛車號000-
    0000號小貨車載運上開廢棄物至新竹縣芎林鄉富林路3段276
    巷口旁，違法傾倒在不知情之曾春華所有之新竹縣○○鄉○○段
    000號地號土地上，隨即駕車離去。許凱閎所收取之7,000元
    ，由許凱閎抽取2,000元後，餘歸陳昱豪所有。嗣經警調閱
    監視錄影循線查獲（本署111年度偵字第7370號）。
三、案經新竹縣政府警察局橫山分局、竹東分局報告偵辦。
　　　　　　證據並所犯法條
一、犯罪事實一之證據清單及待證事實（本署111年度偵字第945
    8號）
編號 證據名稱 待證事實 ㈠ 被告許凱閎於偵訊中之自白。 本案犯罪事實一之事實 ㈡ 同案被告林豐富於偵訊中之陳述。 被告許凱閎借用林豐富之名義，租用車號000-0000號小貨車之事實。 ㈢ 證人江硯程於警、偵訊中之證述。 因看見被告許凱閎在網路刊登之廣告，而將本案之裝潢廢棄物，以7,000元之代價，委託被告許凱閎清除之事實。 ㈣ 證人劉純秀於警詢、偵訊中之證述及土地租賃契約書。 本案土地遭車號000-0000號小貨車之駕駛違法傾倒廢棄物之事實。 ㈤ 被告許凱閎在網路上刊登清除廢棄物之廣告網頁及江硯程與被告許凱閎對話內容之截圖6張。 被告許凱閎在網路上公然刊登代為清除廢棄物之廣告及江硯程委託被告許凱閎清除廢棄物之事實。 ㈥ 寶山鄉公所環保衛生稽查紀錄表（NO.000188）1張、本案現場相片6張。 本案土地被傾倒如犯罪事實一所述之裝潢廢棄物之事實。 ㈦ 監視錄影光碟1片及監視錄影畫面翻拍相片4張 傾倒裝潢廢棄物在本案土地之車輛為車號000-0000號小貨車之事實。 ㈧ RAE-0255號小貨車之車籍資料及中華民國小貨車出租合約書。 車號000-0000號小貨車係以林豐富之名義，向金吉利貨車租賃公司租用之事實。 
二、犯罪事實二之證據清單及待證事實（本署111年度偵字第737
    0號）
編號 證據名稱 待證事實 ㈠ 被告許凱閎於警詢、偵訊中之陳述。 自承有交錢給陳勝宏，接單後，廢棄物就交給告陳昱豪處理，一車約收取7,000元~7,500元之費用，由被告許凱閎抽取2,000元，餘歸陳昱豪所有，駕駛車號000-0000號小貨車傾倒廢棄物之人為陳昱豪之事實， ㈡ 同案被告陳勝宏於警詢、偵訊中之陳述。 陳昱豪向陳勝宏借用名義租用車號000-0000號小貨車，陳昱豪之老闆為被告許凱閎，原本租用車號000-0000號小貨車之期間是13天，陳昱豪給陳勝宏3,000元，後來被告許凱閎有補給陳勝宏1萬元，被告許凱閎又於110年12月28日，向陳勝宏借用名義租車，被告許凱閎向陳勝宏表示車號000-0000號小貨車係被告許凱閎在使用之事實。 ㈢ 被害人曾春華於警詢中之證述及土地建物查詢資料。 本案土地為被害人曾春華所有，未經曾純華同意而被傾倒廢棄物之事實。 ㈣ 新竹縣政府環境保護局稽查稽查工作紀錄表(編號EPB-000000)0張、本案現場相片10張。 本案土地被傾倒如犯罪事實二所述之廢棄物之事實。 ㈤ 監視錄影光碟1片及監視錄影畫面翻拍之相片8張 傾倒廢棄物在本案土地之車輛為車號000-0000號小貨車之事實。 ㈥ 車號000-0000號小貨車之車籍資料。 車號000-0000號小貨車為旺隆汽車商行所有之事實。 
三、核被告許凱閎所為，係犯廢棄物清理法第46條第4款前段非
    法清理廢棄物罪嫌2次，請均論以共同正犯，並請依法宣告
    沒收犯罪所得4,000元。
四、依刑事訴訟法第251條第1項提起公訴。
　  此致
臺灣新竹地方法院
中　　華　　民　　國　 111　　年　　10　　月　　14　　日
　　　　　　　　　　　　　　　檢　察　官  林李嘉
本件證明與原本無異
中　　華　　民　　國　 111　　年　　10　　月　　25　　日
                              書　記　官  許立青